【裁判字號】    95,交抗,155
【裁判日期】    950810
【裁判案由】    聲明異議
【裁判全文】
臺灣高等法院臺南分院刑事裁定         95年度交抗字第155號
抗  告  人
即 異 議人  精靈生技股份有限公司
法定代理人  甲○○○
上列抗告人因違反道路交通管理處罰條例案件，不服臺灣臺南地
方法院中華民國九十五年七月十日所為裁定（九十五年度交聲字
第五四九號），提起抗告，本院裁定如下：
    主  文
抗告駁回。
    理  由
一、本件抗告意旨略以：抗告人公司之前收到罰單時，即有通知
    黃銘賢，並將罰單寄給他，但抗告人公司並不知道黃銘賢沒
    繳罰鍰，後來陸續收到監理站裁決書，至監理站詢問如何處
    理，監理站人員說等刑事判決後再用民事解決即可，但因為
    刑事自從民國（下同）九十二年起訴至今仍未結案，始聲明
    異議，期能將罰單的部分早日解決，請能更改罰單之受處分
    人為黃銘賢，為此提起抗告云云。
二、按受處分人，不服道路交通管理處罰條例第八條主管機關所
    為之處罰，得於接到裁決書之翌日起二十日內，向管轄地方
    法院聲明異議，道路交通管理處罰條例第八十七條第一項定
    有明文；又交通法庭認其異議權已經喪失者，應以裁定駁回
    之，道路交通案件處理辦法第十八條前段亦定有明文。
三、經查
（一）本件抗告人被臺北市政府交通局逕行舉發抗告人所有之Ｅ
      5─3643號自小客車於九十一年三月十四日十四時十分許
      ，在臺北市○○街，有「在道路收費停車處所停車不依規
      定繳費」之違規事實，此有臺北市政府交通局九十一年四
      月十日北市交停字第ＪＡ0000000號舉發違反道路
      交通管理事件通知單附卷可稽（見原審卷第四十二頁）。
      另臺南監理站因抗告人不依上述通知單所載期限到案繳納
      罰緩，遂於九十四年十月十三日依道路交通管理處罰條例
      第五十六條第一項第十一款（裁決時舊法）及違反道路交
      通管理事件統一裁罰基準表之規定，以嘉監南字第裁七四
      ─ＪＡ0000000號裁決書裁處抗告人罰鍰新台幣一
      千二百元整，亦有該裁決書可按（見原審卷第四十三頁）
      。
（二）查證人歐碧玉於九十五年七月六日原審庭訊時證稱：「（
      Ｅ5─3643號是否精靈生技公司的？）是。」、「（該車
      由何人負責管理？）是蘇文昌給黃銘賢開的」、「（該車
      是何時購買的？）大約八十八年底或八十九年的時候」、
      「（買來之後就交由黃銘賢使用？）是的」等語（見原審
      卷第三十一至三十二頁）。核與黃銘賢所簽名記載：「…
      …本人於民國八十九年二月加入臺南精靈生技公司，負責
      臺北辦公室及對外業務，時由精靈公司代理會計歐碧玉撥
      交車輛（福特Ｅ5─3643）使用，……」之書面聲明大致
      相符，有上開書面影本一紙附卷可稽（見原審卷第四頁）
      ，並經抗告人法定代理人甲○○○於原審時供述：該車是
      歐碧玉用公司的錢去買的，由黃銘賢使用等語可按（見原
      審卷第三二頁），堪信本件交通違規應是黃銘賢駕駛Ｅ5
      ─3643自小客車所為。惟該Ｅ5─3643號自小客車既係登
      記於抗告人名義，且該自小客車亦有上開違規之情事，並
      經臺南監理站予以裁罰，該裁罰之裁決書業已於九十四年
      十月十八日送達抗告人，此有臺南郵局號掛號回執一紙附
      卷可按（見原審卷第四十四頁），則自九十四年十月十八
      日送達之翌日（即九十四年十月十九日）起算，依前開之
      規定，並加計二日之在途期間，其異議期間應算至九十四
      年十一月九日即已屆滿。乃抗告人卻遲至九十五年四月二
      十六日始具狀聲明異議，此有抗告人於原審之聲明異議書
      狀及其上之收文章戳附卷可參（見原審卷第二頁），業已
      逾法定聲明異議期間，顯然不合法律上開程式，是原審駁
      回抗告人之聲明異議，本院經核原裁定於法並無不合，抗
      告人抗告意旨，猶執上開事由，指摘原裁定不當，非有理
      由，應予駁回。至於抗告人與違規人黃銘賢間就就本件裁
      罰而生糾葛，則係應另尋其他法律途徑予以解決之問題，
      併此敘明。
據上論結，應依道路交通案件處理辦法第26條，刑事訴訟法第41
2條，裁定如主文。
中    華    民    國    95    年    8     月    10    日
                  刑事第一庭    審判長法  官  黃崑宗
                                      法  官  蔡長林
                                      法  官  田平安
以上正本證明與原本無異。
不得再抗告。
                                      書記官  劉岳文
中    華    民    國    95    年    8     月    15    日


司法院資訊處製作；財團法人民間司法改革基金會備份。
